【裁判字號】    89,易,3176
【裁判日期】    891027
【裁判案由】    妨害公務
【裁判全文】
臺灣板橋地方法院刑事判決                        八十九年度易字第三一七六號
    公  訴  人  臺灣板橋地方法院檢察署檢察官
    被      告  甲○○
右列被告因妨害公務案件，經檢察官提起公訴（八十九年度偵字第一一九五０號），
本院判決如左：
    主  文
畢祟禮對於公務員依法執行職務時，施強暴脅迫，處拘役伍拾玖日，如易科罰金以參
佰元折算壹日。
    事  實
一、畢祟禮騎乘車牌號碼ＦＳＣ－二八０號重型機車，於民國八十九年六月二十日下
    午九時十分許，行經臺北縣永和市○○路、民有街口，因無故闖紅燈，為警員溫
    家維取締，畢祟禮不服取締，騎乘該車欲加速逃逸，警員溫家維順勢將雙手攤開
    ，畢祟禮因而倒地，其竟基於侮辱公務員、妨害公務執行之犯意，開口罵稱：「
    幹你娘。」、「做警察囂張，你給我小心點，相堵有機會」等語，並以其壯碩身
    體將警員溫家維頂至路邊，以此方式對於依法執行職務之公務員施以強暴脅迫。
    嗣經警員溫家維以無線電呼叫支援，畢祟禮始為警逮捕。
二、案經臺北縣警察局永和分局報告臺灣板橋地方法院檢察署檢察官偵查起訴。
    理  由
一、訊據被告畢祟禮固坦承於右開時間在臺北縣永和市○○路、民有街口，因無故闖
    紅燈為警取締等情，惟矢口否認有何妨害公務之犯行，辯稱：「我忘了是否有用
    三字經罵警員溫家維，亦忘了是否有說要他小心一點，但我沒有用機車或身體撞
    他。」云云。惟查，右揭犯罪事實，業據證人即警員溫家維於偵查中證述稽詳（
    見偵查卷第十八頁）。此外，被告確於右開時地經警取締闖紅燈等情，亦有卷附
    臺北縣警察局舉發違反道路交通管理事件通知單一紙可稽（見偵查卷第六頁）。
    稽諸前揭事證，被告所辯顯係事後畏罪卸責之虛詞，本案事證明確，被告犯行堪
    以認定，應予依法論科。
二、核被告於警員溫家維執行職務時向警員溫家維罵稱：「幹你娘。」之行為，係犯
    刑法第一百四十條第一項之侮辱公務員罪。另被告於警員溫家維執行職務時，向
    彼罵稱：「做警察囂張，你給我小心點，相堵有機會」等語，並以其壯碩身體將
    警員溫家維頂至路邊之行為，係犯刑法第一百三十五條第一項之對於公務員依法
    執行職務時，施強暴脅迫罪。被告所犯上開二罪間，有方法結果之牽連關係，為
    牽連犯，應從一重之刑法第一百三十五條第一項之對於公務員依法執行職務時，
    施強暴脅迫罪處斷。爰審酌被告犯罪之動機、目的、手段、生活狀況、智識程度
    、犯罪所生之損害，犯後飾詞卸責、態度不佳等一切情狀，量處如主文所示之刑
    ，並諭知易科罰金之折算標準，以資懲儆。
據上論斷，應依刑事訴訟法第二百九十九條第一項前段，刑法第一百四十條第一項、
第一百三十五條第一項、第五十五條、第四十一條，罰金罰鍰提高標準條例第一條前
段、第二條，判決如主文。
本案經檢察官高俊申到庭執行職務。
中      華      民      國    八十九    年      十      月    二十七    日
                                  臺灣板橋地方法院刑事第四庭
                                      法  官  許必奇
右正本證明與原本無異。
如不服本判決，應於判決送達後十日內向本院提出上訴狀 (應附繕本) ，上訴於臺灣
高等法院。
                                      書記官  高玉彬
中      華      民      國    八十九    年      十      月      三十    日
附錄：刑法第一百四十條第一項、第一百三十五條第一項。
刑法第一百四十條
於公務員依法執行職務時當場侮辱或對於其依法執行之職務公然侮辱者，處六月以下
有期徒刑、拘役或一百元以下罰金。
對於公署公然侮辱者亦同。
刑法第一百三十五條
對於公務員依法執行職務時，施強暴脅迫者，處三年以下有期徒刑、拘役或三百元以
下罰金。
意圖使公務員執行一定之職務或妨害其依法執行一定之職務或使公務員辭職而施強暴
脅迫者亦同。
犯前二項之罪，因而致公務員於死者，處無期徒刑或七年以上有期徒刑；致重傷者，
處三年以上、十年以下有期徒刑。


司法院資訊處製作；財團法人民間司法改革基金會備份。
